臺灣嘉義地方法院刑事判決　　　　九十六年度訴字第七四八號
公　訴　人　臺灣嘉義地方法院檢察署檢察官
被　　　告　乙○○
　　　　　　　　　　）
　　　　　　　　　　號
　　　　　　　　　　（另案在臺灣嘉義監獄鹿草分監執行中）
指定辯護人　本院公設辯護人顏玲玲
被　　　告　丙○○
　　　　　　　　　　生）
　　　　　　　　　　號
指定辯護人　嚴庚辰律師
被　　　告　甲○○
　　　　　　　　　　一日生）
　　　　　　　　　　號
選任辯護人　羅振宏律師
上列被告等因違反毒品危害防制條例案件，經檢察官提起公訴（
九十六年度偵字第一八八八、三四三一、四三七六、六二五九、
六二六○號），本院判決如下：
    主  文
乙○○犯附表一至六所示之罪，各處如附表一至六所示之刑，應
執行有期徒刑貳拾貳年，如附表一至六所示之物、所得均（連帶
）沒收（銷燬）。
丙○○犯附表二所示之罪，各處如附表二所示之刑，應執行有期
徒刑拾柒年陸月，如附表二所示之物、所得均（連帶）沒收（銷
燬）。
甲○○犯附表三所示之罪，各處如附表三所示之刑，應執行有期
徒刑拾伍年參月，如附表三所示之物、所得均（連帶）沒收（銷
燬）。
    事  實
一、乙○○（綽號阿柳、柳仔、叔仔）前因施用第二級毒品案件
    ，經本院以九十三年度嘉簡字第五四一號判決判處有期徒刑
    四月確定（下稱第一罪）；因施用第二級毒品、持有第一級
    毒品案件經本院以九十三年度嘉簡字第八七九號判決分別判
    處有期徒刑各六月確定（下稱第二罪）；又因施用第一級毒
    品案件經本院以九十四年度訴字第一二四號判決判處有期徒
    刑七月確定（下稱第三罪），上開第二罪、第三罪案件合併
    定應執行有期徒刑一年五月確定，並與第一罪接續執行，甫
    於民國九十五年一月二十七日縮短刑期假釋出監，於九十五
    年五月二十二日假釋期滿以執行完畢論；丙○○（綽號珈典
    、典仔）前因詐欺案件，經本院以九十四年度嘉簡字第三七
    四號判決判處有期徒刑三月確定，於九十五年二月二十二日
    縮短刑期執行完畢，而於翌日出監；甲○○（綽號空全、土
    匪）前因施用第二級毒品案件，經本院以九十四年度嘉簡字
    第一○七號判決判處有期徒刑四月確定，再因竊盜案件，經
    本院以九十四年度嘉簡字第二三○號判決判處有期徒刑六月
    確定，上開施用第二級毒品及竊盜案件經本院以九十四年度
    聲字第二九九號裁定定執行刑為有期徒刑九月確定，復因施
    用第一級毒品及第二級毒品案件，經臺灣高等法院臺南分院
    以九十四年度上訴字第八二四號判決分別判處有期徒刑十一
    月及六月，並定執行刑為有期徒刑一年四月確定，上開二者
    接續執行，於九十四年五月二十七日入監執行，於九十五年
    十二月十五日縮短刑期假釋出監付保護管束，保護管束期滿
    日期為九十六年五月五日，嗣該假釋遭撤銷（本案未構成累
    犯）。詎均仍不知悔改：
（一）乙○○、丙○○、甲○○均明知海洛因係毒品危害防制條
      例所定之第一級毒品，不得販賣，竟意圖營利，分別另行
      起意，由乙○○單獨基於販賣第一級毒品海洛因之犯意（
      附表一）及分別與丙○○（附表二）、甲○○（附表三）
      共同基於上開犯意之聯絡，以摩托羅拉牌行動電話二支換
      置入電話號碼0000000000、00000000
      00、0000000000等行動電話門號ＳＩＭ卡作
      為聯絡販賣海洛因之工具，分別由乙○○、丙○○接聽電
      話約定時間、地點、所購買海洛因之數量及金額後，再由
      乙○○自行前去或指示丙○○、甲○○前去交易（販賣海
      洛因之對象、時間、數量、次數及販賣所得，均詳見附表
      一至三所示）。
（二）乙○○明知安非他命係毒品危害防制條例所定之第二級毒
      品，不得販賣，竟意圖營利，分別另行起意基於販賣第二
      級毒品安非他命之犯意，以摩托羅拉牌行動電話二支換置
      入電話號碼0000000000、000000000
      0等行動電話門號ＳＩＭ卡作為聯絡販賣安非他命之工具
      ，於接聽電話約定時間、地點、所購買安非他命之數量及
      金額後，再前往交易（販賣安非他命之對象、時間、數量
      、次數及販賣所得，均詳見附表四所示）。
（三）乙○○明知海洛因、安非他命係屬毒品危害防制條例所定
      之第一級、第二級毒品，不得非法轉讓，竟分別基於轉讓
      第一級毒品海洛因、第二級毒品安非他命之犯意，自九十
      六年二月至四月間，將海洛因、安非他命放置在嘉義縣民
      雄鄉興南村頭橋七○六號四樓居所桌上，任由甲○○自行
      取用，而轉讓海洛因、安非他命予甲○○（詳見附表五、
      六所示）。
二、嗣於九十六年四月二十五日下午二時五十五分許，乙○○因
    通緝到案，經其同意在上開嘉義縣民雄鄉興南村頭橋七○六
    號四樓居所執行搜索，並扣得如附表七所示之物。
三、案經嘉義縣警察局移送臺灣嘉義地方法院檢察署檢察官偵查
    起訴。
    理  由
一、按被告以外之人於審判外之陳述，經當事人於審判程序同意
    作為證據，法院審酌該言詞陳述或書面陳述作成時之情況，
    認為適當者，亦得為證據。當事人、代理人或辯護人於法院
    調查證據時，知有第一百五十九條第一項不得為證據之情形
    ，而未於言詞辯論終結前聲明異議，視為有前項之同意，刑
    事訴訟法第一百五十九條之五定有明文。查本件認定事實所
    援引之證據，關於證據能力，提示被告及辯護人等均對之表
    示無意見，亦未於本案言詞辯論終結前聲明異議，而本院審
    酌該等審判外陳述作成當時之過程、內容、功能等情況綜合
    判斷，認具備合法可信之適當性保障而具證據能力，得採為
    認定事實之基礎，合先敘明。
二、上開犯罪事實，業據被告乙○○、丙○○及甲○○均坦承不
    諱，核與證人何志偉、何柏慶、唐國涼、唐國芳、嚴明立、
    李富凱及共同被告甲○○證述之情節相符，此外，並有通訊
    監察譯文表數份、法務部調查局九十六年五月二十六日調科
    壹字第○九六二三○四五七一○號鑑定書在卷及附表七所示
    之毒品、預備與供販賣毒品使用之物品扣案可稽，堪信被告
    等之自白與事實相符，本件事證明確，被告等上開犯行均堪
    認定。
三、按海洛因、安非他命分屬毒品危害防制條例第二條第二項第
    一款、第二款所定之第一級、第二級毒品。核被告三人之所
    為，均係犯毒品危害防制條例第四條第一項之販賣第一級毒
    品罪，被告乙○○則另犯同條例第四條第二項之販賣第二級
    毒品罪、第八條第一項之轉讓第一級毒品罪、第二項之轉讓
    第二級毒品罪。被告等持有海洛因或安非他命之低度行為，
    為販賣或轉讓之高度行為所吸收，均不另論罪。被告乙○○
    分別與丙○○就附表二部分及與被告甲○○就附表三部分，
    具有犯意聯絡及行為分擔，為共同正犯。又被告乙○○係將
    海洛因、安非他命放置在桌上，任由甲○○自行取用，應認
    僅各有一次提供毒品而任由隨時取用之行為，故應論以轉讓
    海洛因一罪及轉讓安非他命一罪。被告三人上開犯行，均犯
    意各別，行為亦殊，均應予分論併罰，起訴書認應均係包括
    一罪之集合犯行為云云，尚有誤會。被告乙○○前因施用第
    二級毒品案件，經本院以九十三年度嘉簡字第五四一號判決
    判處有期徒刑四月確定（下稱第一罪）；因施用第二級毒品
    、持有第一級毒品案件經本院以九十三年度嘉簡字第八七九
    號判決分別判處有期徒刑各六月確定（下稱第二罪）；又因
    施用第一級毒品案件經本院以九十四年度訴字第一二四號判
    決判處有期徒刑七月確定（下稱第三罪），上開第二罪、第
    三罪案件合併定應執行有期徒刑一年五月確定，並與第一罪
    接續執行，甫於九十五年一月二十七日縮短刑期假釋出監，
    於九十五年五月二十二日假釋期滿以執行完畢論；被告丙○○前因詐欺案件，經本院以九十四年度嘉簡字第三七四號判
    決判處有期徒刑三月確定，於九十五年二月二十二日縮短刑
    期執行完畢，而於翌日出監等情，有臺灣高等法院被告前案
    紀錄表二份在卷可稽，渠等於受徒刑之執行完畢後，五年以
    內故意再犯本件有期徒刑以上之各罪，均構成累犯，應各加
    重其刑（法定本刑為死刑或無期徒刑部分，依法不得加重）
    。
四、又按販賣第一級毒品罪之法定刑為「死刑或無期徒刑；處無
    期徒刑者，得併科新臺幣一千萬元以下罰金」，然同為販賣
    第一級毒品之人，其原因動機不一，犯罪情節未必盡同，或
    有大盤毒梟者，亦有中、小盤之分，甚或僅止於吸毒者友儕
    間為求互通有無之有償轉讓者亦有之，其販賣行為所造成危
    害社會之程度自屬有異，法律科處此類犯罪，所設之法定最
    低本刑相同，不可謂不重。於此情形，倘依其情狀處以有期
    徒刑，即足以懲儆，並可達防衛社會之目的者，自非不可依
    客觀之犯行與主觀之惡性二者加以考量其情狀，是否有可憫
    恕之處，適用刑法第五十九條之規定酌量減輕其刑，期使個
    案裁判之量刑，能斟酌至當，符合比例原則。查被告三人上
    開各次販賣海洛因之犯行，每次僅販售五百元至二千元不等
    之毒品，其犯罪情節，當非大盤毒梟者可資等同併論，如各
    量處法定最低度刑無期徒刑，殊嫌過重，其犯罪之情狀顯可
    憫恕，爰依刑法第五十九條之規定均減輕其刑，並依法先加
    後減之（法定本刑為死刑或無期徒刑部分，依法不得加重）
    。
五、審酌被告三人均已坦承犯行，尚知悔悟之態度，及被告等四
    肢健全，竟不思循正途賺取金錢，反意圖牟取暴利，販賣海
    洛因予他人，戕害國人健康惡性非輕，暨被告等所販賣毒品
    之次數、數量、犯罪之動機、目的、手段、所生危害、智識
    程度等一切情狀，認起訴書建議判處被告乙○○無期徒刑尚
    屬過重，爰分別量處如主文所示之刑，並各定其應執行之刑
    。
六、按查獲之第一、二級毒品，不問屬於犯人與否，均沒收銷燬
    之；犯第四條之罪者，其供犯罪所用或因犯罪所得之財物，
    均沒收之，如全部或一部不能沒收時，追徵其價額或以其財
    產抵償之。毒品危害防制條例第十八條第一項、第十九條第
    一項分別定有明文。又毒品危害防制條例第十八條第一項規
    定，得諭知沒收並銷燬之者，以查獲之毒品及專供製造或施
    用毒品之器具為限，固不及於毒品之外包裝；惟若外包裝與
    沾附之毒品無法析離，自應將外包裝併該毒品諭知沒收並銷
    燬之。再按鑑定毒品時，一般係以傾倒之方式，將包裝袋內
    之毒品倒出與包裝袋分離而稱重，必要時亦會輔以刮杓取出
    袋內粉末，然無論依何種方式分離，包裝袋內均會有極微量
    毒品殘留，應整體視為毒品，依毒品危害防制條例第十八條
    第一項，連同袋內毒品併沒收銷燬（最高法院九十四年度臺
    上字第六二一三號、九十五年度臺上字第三七三九、七三五
    四號判決參照及臺灣高等法院暨所屬法院九十六年法律座談
    會刑事類提案第十八號研討結果）。是本件扣案如附表七編
    號（一）、（二）所示之海洛因及安非他命，不問屬於犯人
    與否，均應依毒品危害防制條例第十八條第一項前段規定宣
    告沒收銷燬之。另編號（三）與（四）至（六）所示之物，
    分別係預備與供被告等販賣海洛因或安非他命使用之物，且
    均係被告乙○○所有，業據被告乙○○供承在卷（參見本院
    卷第一九○頁至第一九二頁），是編號（三）所示之物應依
    刑法第三十八條第一項第二款規定，（四）至（六）所示之
    物則應依毒品危害防制條例第十九條第一項規定均宣告沒收
    。又被告等如附表一至四所示之販賣海洛因或安非他命之所
    得，均應依毒品危害防制條例第十九條第一項規定宣告沒收
    【按毒品危害防制條例第十九條第一項係採相對義務沒收主
    義，而刑法沒收之物，雖指原物，但金錢為代替物，重在兌
    換價值，而不在原物，自難拘泥於沒收原物之理論，認沒收
    販賣毒品所得之金錢，以當場搜獲扣押者為限，是苟能證明
    其為販賣毒品所得之金錢，均應予以沒收，最高法院七十一
    年臺覆字第二號判例參照。本件自被告乙○○處起獲其所有
    之現金新臺幣（下同）五萬七千二百元扣案登帳入庫，且於
    裁判時仍存在且扣押中，其中被告等販賣海洛因、安非他命
    所得之款項共三萬元，即無「全部或一部不能沒收」之情形
    ，逕諭知沒收即可，臺灣高等法院暨所屬法院八十八年法律
    座談會刑事類提案第二十九號法律問題審查暨研討結論參照
    ，附此敘明】。至其他扣案之物品，衡情應與販賣、轉讓海
    洛因及安非他命之犯行無關，被告乙○○亦供述上開物品與
    本件犯行無涉（參見本院卷第一九○頁至第一九一頁），且
    無積極證據證明上開扣案物品確係供本件犯行所用或所得之
    物，爰不併予宣告沒收，附此敘明。
七、公訴意旨另以：被告乙○○意圖營利，販賣海洛因與丙○○
    、李俊忠、曾俊原及販賣安非他命與李俊忠、曾俊原云云。
    然上情均為被告乙○○堅決否認，表示不認識李俊忠，且觀
    之起訴書關於丙○○、李俊忠部分，均未明確記載販賣之次
    數及各該次交易之時間、毒品數量、金額、方式等等，亦即
    關於構成販賣毒品罪刑之重要事項均付之闕如，自難以明確
    認定此部分之起訴範圍為何。況證人即共同被告丙○○復於
    本院證述：是在九十六年五月間向被告乙○○購買毒品（參
    見本院卷第一八○頁），惟被告乙○○業自九十六年四月二
    十六日起因本案遭羈押，證人即共同被告丙○○亦早於九十
    六年四月十四日即因案入監執行，均有上開前案紀錄表可考
    ，是證人即共同被告丙○○之指述，顯屬不可能，且李俊忠
    部分亦僅有其單一之指述，自難僅憑上開指述或不確定之起
    訴事實，遽認被告乙○○確有上開販賣毒品之犯行甚明。至
    曾俊原部分，被告乙○○供稱係與曾俊原一起出錢向他人購
    買毒品，並未販賣毒品與曾俊原（參見本院卷第一八三頁）
    ，而其所辯復核與證人曾俊原於偵查中具結證稱：都是先拿
    錢給被告乙○○，被告乙○○再幫伊向其他人拿毒品，從未
    付錢時同時交付毒品，都是先拿錢給被告乙○○等語相符（
    參見偵字第一八八八號卷第三十二頁），自亦難認被告確有
    販賣毒品與曾俊原之行為，至為灼然。此外，復查無其他積
    極證據足資證明被告乙○○有何起訴書所指販賣海洛因或安
    非他命與丙○○、李俊忠、曾俊原之犯行，基於無罪推定原
    則，此部分原應為被告乙○○無罪之諭知，惟因起訴書認被
    告乙○○此部分若成立犯罪與本案經判決有罪部分具有集合
    犯之一罪關係，爰不另為無罪之諭知，併此敘明。
八、至起書所記載被告乙○○涉犯贓物犯行部分，業據檢察官於
    審理中依法撤回起訴，亦附此敘明。
九、據上論斷，應依刑事訴訟法第二百九十九條第一項前段，毒
    品危害防制條例第四條第一項、第二項、第八條第一項、第
    二項、第十八條第一項前段、第十九條第一項，刑法第十一
    條、第二十八條、第四十七條第一項、第五十九條、第五十
    一條第五款、第三十八條第一項第二款，判決如主文。
本案經檢察官徐鈺婷到庭執行職務。
中　　華　　民　　國　九十六　年　 十二　　月　三十一 日
                  刑事第四庭  審判長法　官　蔡憲德
                                    法　官　王慧娟
                  　　　　　　　    法　官　吳育霖
上列正本證明與原本無異。
如不服本判決，應於判決送達後十日內向本院提出上訴狀，上訴
書狀依法應敘述具體理由，如未敘述具體理由者，應於上訴期間
屆滿後二十日內補提理由書於本院（均應附繕本）。告訴人或被
害人如對於本判決不服者，應具備理由請求檢察官上訴，其上訴
期間之計算係以檢察官收受判決正本之日期為準。
中　　華　　民　　國　九十六　年　 十二　　月　三十一 日
                                    書記官  林美芳
附錄本案論罪科刑法條：
毒品危害防制條例第四條
製造、運輸、販賣第一級毒品者，處死刑或無期徒刑；處無期徒
刑者，得併科新臺幣一千萬元以下罰金。
製造、運輸、販賣第二級毒品者，處無期徒刑或七年以上有期徒
刑，得併科新臺幣七百萬元以下罰金。
製造、運輸、販賣第三級毒品者，處五年以上有期徒刑，得併科
新臺幣五百萬元以下罰金。
製造、運輸、販賣第四級毒品者，處三年以上十年以下有期徒刑
，得併科新臺幣三百萬元以下罰金。
製造、運輸、販賣專供製造或施用毒品之器具者，處一年以上七
年以下有期徒刑，得併科新臺幣一百萬元以下罰金。
前五項之未遂犯罰之。
第八條
轉讓第一級毒品者，處一年以上七年以下有期徒刑，得併科新臺
幣一百萬元以下罰金。
轉讓第二級毒品者，處六月以上五年以下有期徒刑，得併科新臺
幣七十萬元以下罰金。
轉讓第三級毒品者，處三年以下有期徒刑，得併科新臺幣三十萬
元以下罰金。
轉讓第四級毒品者，處一年以下有期徒刑，得併科新臺幣十萬元
以下罰金。
前四項之未遂犯罰之。
轉讓毒品達一定數量者，加重其刑至二分之一，其標準由行政院
定之。
附表一：乙○○販賣第一級毒品拾罪，均累犯，各處有期徒刑拾
　　　　伍年貳月，扣案附表七編號（一）之物均沒收銷燬之，
　　　  編號（三）至（六）之物及販賣第一級毒品所得之新臺
　　　  幣捌仟元均沒收。
┌──┬───┬────────┬───────────┬───────────────┐
│編號│販賣  │時間            │ 地點                 │購買毒品種類、金額（單位為新臺│
│    │對象  │                │                      │幣）及次數                    │
├──┼───┼────────┼───────────┼───────────────┤
│ 一 │何志偉│九十五年九月初十│嘉義縣民雄鄉頭橋工業區│撥打0000000000號電話│
│    │      │九時許          │酒廠前                │以一千元購買海洛因一次        │
├──┼───┼────────┼───────────┼───────────────┤
│ 二 │何志偉│九十五年九月十日│嘉義縣民雄鄉頭橋工業區│撥打0000000000號電話│
│    │      │十九時許        │酒廠前                │以一千元購買海洛因一次        │
├──┼───┼────────┼───────────┼───────────────┤
│ 三 │何志偉│九十五年十月底十│嘉義縣民雄鄉協志高中前│撥打0000000000號電話│
│    │      │六時許          │陸橋下                │以一千元購買海洛因一次        │
├──┼───┼────────┼───────────┼───────────────┤
│ 四 │何柏慶│九十五年十月底至│嘉義縣民雄鄉頭橋工業區│購買海洛因，每次五百元，共計四│
│    │      │九十五年十一月初│酒廠前                │次，但所撥打之電話號碼已忘記  │
├──┼───┼────────┼───────────┼───────────────┤
│ 五 │唐國涼│九十五年七月底十│嘉義縣民雄鄉吳鳳技術學│透過丙○○持用之0000000│
│    │      │六時許          │院前                  │五六六號電話向乙○○以一千元購│
│    │      │                │                      │買海洛因一次                  │
├──┼───┼────────┼───────────┼───────────────┤
│ 六 │唐國芳│九十五年九月底  │嘉義縣民雄鄉福權村番仔│撥打0000000000號電話│
│    │      │                │庄高速公路涵洞路旁    │以一千元購買海洛因一次        │
├──┼───┼────────┼───────────┼───────────────┤
│ 七 │唐國芳│九十五年十月一日│嘉義縣民雄鄉福權村番仔│撥打0000000000號電話│
│    │      │                │庄高速公路涵洞路旁    │以一千元購買海洛因一次        │
└──┴───┴────────┴───────────┴───────────────┘
附表二：乙○○、丙○○共同販賣第一級毒品拾陸罪，均累犯，
　　　　各處有期徒刑拾伍年貳月，扣案附表七編號（一）之物
　　　　均沒收銷燬之，編號（三）至（六）之物均沒收，共同
　　　  販賣第一級毒品所得之新臺幣壹萬參仟元連帶沒收之。
┌──┬───┬────────┬───────────┬───────────────┐
│編號│販賣  │時間            │ 地點                 │  購買毒品種類、金額及次數    │
│    │對象  │                │                      │                              │
├──┼───┼────────┼───────────┼───────────────┤
│ 一 │何志偉│九十五年九月二十│嘉義縣民雄鄉○○街7-11│撥打0000000000號電話│
│    │      │二日十二時許    │便利商店前            │以一千元購買海洛因一次        │
├──┼───┼────────┼───────────┼───────────────┤
│ 二 │何志偉│九十五年九月二十│嘉義縣民雄鄉○○街7-11│撥打0000000000號電話│
│    │      │三日十六時許    │便利商店前            │以一千元購買海洛因一次        │
├──┼───┼────────┼───────────┼───────────────┤
│ 三 │何柏慶│九十五年七、八月│嘉義縣民雄鄉○○街二八│撥打0000000000號電話│
│    │      │至九十五年十一月│七號及頭橋工業區酒廠前│購買海洛因，每次五百元，共計六│
│    │      │初十五、十六時間│等處                  │次                            │
├──┼───┼────────┼───────────┼───────────────┤
│ 四 │唐國涼│九十五年十月中旬│嘉義縣民雄鄉頭橋工業區│撥打0000000000號電話│
│    │      │二十二時許      │酒廠前                │以一千元購買海洛因一次        │
├──┼───┼────────┼───────────┼───────────────┤
│ 五 │唐國涼│九十五年十一月中│嘉義縣民雄鄉頭橋工業區│撥打0000000000號電話│
│    │      │旬十四時許      │酒廠前                │以一千元購買海洛因一次        │
├──┼───┼────────┼───────────┼───────────────┤
│ 六 │唐國涼│九十五年十一月二│嘉義縣民雄鄉頭橋工業區│撥打0000000000號電話│
│    │      │十三日九時許    │                      │以一千元購買海洛因一次        │
├──┼───┼────────┼───────────┼───────────────┤
│ 七 │唐國芳│九十五年九月中旬│嘉義縣民雄鄉頭橋7-11便│撥打0000000000號電話│
│    │      │至九十五年十一月│利商店前及嘉義市○○路│購買海洛因，每次一千元，共計五│
│    │      │十六日          │大寶鎮全家超商前等處  │次                            │
└──┴───┴────────┴───────────┴───────────────┘
附表三：乙○○（均累犯）、甲○○共同販賣第一級毒品貳罪，
　　　　各處有期徒刑拾伍年貳月，扣案附表七編號（一）之物
　　　　均沒收銷燬之，編號（三）至（六）之物均沒收，共同
　　　　販賣第一級毒品所得之新臺幣肆仟元連帶沒收之。
┌──┬───┬────────┬───────────┬───────────────┐
│編號│販賣  │時間            │ 地點                 │  購買毒品種類、金額（單位為新│
│    │對象  │                │                      │  臺幣）及次數                │
├──┼───┼────────┼───────────┼───────────────┤
│ 一 │嚴明立│九十六年四月二十│嘉義縣民雄鄉興南村頭橋│以二千元購買海洛因一次，由信│
│    │      │五日六時三十分  │新故鄉大樓自助洗衣店前│全將海洛因送交嚴明立          │
├──┼───┼────────┼───────────┼───────────────┤
│ 二 │嚴明立│九十六年四月二十│嘉義縣民雄鄉興南村頭橋│以二千元購買海洛因一次，由信│
│    │      │五日十五時許    │新故鄉大樓自助洗衣店前│全將海洛因送交嚴明立          │
└──┴───┴────────┴───────────┴───────────────┘
附表四：乙○○販賣第二級毒品貳罪，均累犯，各處有期徒刑柒
　　　　年肆月，扣案附表七編號（二）之物均沒收銷燬之，編
　　　  號（三）至（六）之物及販賣第二級毒品所得之新臺幣
　　　  伍仟元均沒收。
┌──┬───┬────────┬───────────┬───────────────┐
│編號│販賣  │時間            │ 地點                 │  購買毒品種類、金額（單位為新│
│    │對象  │                │                      │  臺幣）及次數                │
├──┼───┼────────┼───────────┼───────────────┤
│ 一 │李富凱│九十六年三月初  │嘉義縣民雄鄉民雄肉包店│撥打0000000000號電話│
│    │      │                │前                    │，以二千元購買安非他命一次    │
├──┼───┼────────┼───────────┼───────────────┤
│ 二 │李富凱│九十六年三月十六│嘉義縣民雄鄉親親汽車旅│撥打0000000000號電話│
│    │      │日十五時許      │館內                  │，以三千元購買安非他命一次    │
└──┴───┴────────┴───────────┴───────────────┘
附表五：乙○○轉讓第一級毒品，累犯，處有期徒刑壹年拾月，
　　　　扣案附表七編號（一）之物均沒收銷燬之。
┌──┬───┬────────┬───────────┬───────────────┐
│編號│轉讓　│　　時　　間    │ 　　地　　　點       │  轉讓毒品種類                │
│    │對象  │                │                      │                              │
├──┼───┼────────┼───────────┼───────────────┤
│ 一 │甲○○│九十六年二月至四│嘉義縣民雄鄉興南村頭橋│海洛因                        │
│    │      │月間            │七○六號四樓居所內    │                              │
└──┴───┴────────┴───────────┴───────────────┘
附表六：乙○○轉讓第二級毒品，累犯，處有期徒刑壹年，扣案
　　　　附表七編號（二）之物均沒收銷燬之。
┌──┬───┬────────┬───────────┬───────────────┐
│編號│轉讓　│　　時　　間    │ 　　地　　　點       │  轉讓毒品種類                │
│    │對象  │                │                      │                              │
├──┼───┼────────┼───────────┼───────────────┤
│ 一 │甲○○│九十六年二月至四│嘉義縣民雄鄉興南村頭橋│安非他命                      │
│    │      │月間            │七○六號四樓居所內    │                              │
└──┴───┴────────┴───────────┴───────────────┘
附表七：
（一）第一級毒品海洛因伍拾捌包（含各該包裝袋，驗餘淨重共
      貳拾點捌柒公克）。
（二）第二級毒品安非他命拾貳包（含各該包裝袋，毛重共肆點
      伍玖公克）。
（三）未使用過之夾鍊袋壹批（含小夾鍊袋伍拾玖個、中夾鍊袋
      陸拾捌個、大夾鍊袋柒拾壹個）。
（四）斜削吸管伍支。
（五）磅秤貳臺。
（六）摩托羅拉牌行動電話貳支。
（以下空白）
